【裁判字號】    98,救,13
【裁判日期】    990201
【裁判案由】    訴訟救助
【裁判全文】
臺中高等行政法院裁定
                                        98年度救字第13號
聲  請  人  甲○○
上列聲請人因與相對人交通部公路總局新竹區監理所苗栗監理站
間訴訟救助事件（本院98年度簡字第133號），聲請訴訟救助，
本院裁定如下：
    主  文
聲請駁回。
聲請費用由聲請人負擔。
    理  由
一、按「當事人無資力支出訴訟費用者，行政法院應依聲請，以
    裁定准予訴訟救助。但顯無勝訴之望者，不在此限。」、「
    聲請訴訟救助，應向受訴行政法院為之。聲請人無資力支出
    訴訟費用之事由應釋明之。前項釋明，得由受訴行政法院管
    轄區域內有資力之人出具保證書代之。前項保證書內，應載
    明具保證書人於聲請訴訟救助人負擔訴訟費用時，代繳暫免
    之費用。」為行政訴訟法第101條及102條所分別規定。次按
    當事人無資力支出訴訟費用者，依行政訴訟法第101條規定
    ，法院固應依聲請准予救助，惟此項救助之事由，依同法第
    102條第2項及第3項規定，應提出依證據之性質能即時調查
    之證據以釋明之，或由受訴行政法院管轄區域內有資力之人
    提出保證書代之。而所謂無資力，係指窘於生活，且缺乏經
    濟上之信用而言（最高行政法院97年裁聲字第18號判例意旨
    參照）。又「經分會准予法律扶助之無資力者，其於訴訟程
    序中，向法院聲請訴訟救助時，應准予訴訟救助。但另有不
    符法律扶助事實之證明者，不在此限。」法律扶助法第62條
    亦有明文。
二、本件聲請人聲請訴訟救助，僅主張：主旨(一)請求鈞院准予暫
    免繳納裁判費用。(二)請求損害賠償新臺幣1,000萬元。(三)所
    有積欠稅賦事項以及所有的規費事項均由相對人負擔。(四)所
    有的訴訟費用及執行費用均由相對人負擔。(五)所有的稅賦事
    項及規費均由相對人負擔等語，並未對於其無資力支出訴訟
    費用之事由，提出可使行政法院信其主張為真實且能即時調
    查之證據予以釋明。且經本院函詢財團法人法律扶助基金會
    台北分會結果，聲請人並未向該會申請法律扶助，則本件尚
    無依法律扶助法第62條規定，應准予扶助之情事。揆諸首揭
    說明，本件聲請人聲請訴訟救助，未據提出能即時調查之證
    據，以資釋明其無資力支出訴訟費用之主張為真實，亦未據
    提出保證書以代之，其聲請即屬無從准許。
三、依行政訴訟法第104條，民事訴訟法第95條、第78條，裁定
    如主文。
中    華    民    國    99    年     2    月     1    日
                臺中高等行政法院第二庭
                          審判長法  官  胡  國  棟
                                法  官  劉  錫  賢
                                法  官  林  秋  華
以上正本證明與原本無異。
如不服本裁定，應於裁定送達後10日內以書狀敘明理由，經本院
向最高行政法院提起抗告（須依對造人數附具繕本）。
中    華    民    國    99    年     2    月     2    日
                                書記官  李  孟  純


司法院資訊處製作；財團法人民間司法改革基金會備份。
